臺灣新竹地方法院簡易庭裁定
111年度竹秩字第12號
移送機關    新竹市警察局第一分局
被移送人    莊愿紘


上列被移送人因違反社會秩序維護法案件，經移送機關以中華民
國111 年3 月3 日竹市警一分社維字第1110004968號移送書移送
審理，本院裁定如下
    主  文
莊愿紘藉端滋擾公司行號，處罰鍰新臺幣參仟元。
    理  由
一、被移送人莊愿紘於下列時、地有違反社會秩序維護法之行為
    ：
  （一）時間：民國111 年2 月24日凌晨3 時15分許。
  （二）地點：新竹市○區○○路000 號被害人童文乾所經營源
　　　　味燉品屋。
  （三）行為：被移送人莊愿紘以翻倒店內桌子2 張之方式藉端
　　　　滋擾被害人童文乾所經營之源味燉品屋，妨害社會安寧
　　　　秩序。
二、上開事實，有下列之事證證明屬實：
（一）被移送人莊愿紘於警詢時之陳述。
（二）證人即被害人童文乾於警詢時之證述。
（三）監視器錄影畫面翻拍照片4 幀及光碟1 片、現場照片2 幀
　　　。
三、按藉端滋擾住戶、工廠、公司行號、公共場所或公眾得出入
    之場所者，處3 日以下拘留或新臺幣12000 元以下罰鍰，社
　　會秩序維護法第68條第2 款定有明文。該條款所謂「藉端滋
　　擾」，係指行為人有滋擾之本意，以言語、行動等方式，藉
　　特定事端擴大發揮，踰越該事端在一般社會大眾觀念中所容
　　許之合理範圍，而擾及場所之安寧秩序致難以維持或回復者
    而言。經查被移送人莊愿紘對有於前揭時地在場，監視器畫
　　面中翻桌之人係其本人等情坦承不諱，惟辯稱：當時我喝醉
　　了，所以完全不記得了云云。經查：被移送人莊愿紘於前揭
　　時地在場並翻倒店內桌子2 張等情，業據被移送人莊愿紘於
　　警詢時供認不諱，且有監視器畫面翻拍照片4 幀及光碟1 片
　　暨現場照片2 幀等附卷足佐。觀諸前開監視器畫面翻拍照片
　　可見被移送人於案發當日凌晨3 時15分39秒時係站立徒手翻
　　倒店內餐桌2 張，在已翻倒桌子後之同日凌晨3 時15分43秒
　　時，被告係穩穩的站立該處，接著於同日凌晨3 時15分54秒
　　時則往前跑離等情，足見被移送人絲毫未顯酒醉之人會動作
　　搖晃，無法安穩站立，甚至醉倒癱軟在地之情況，則苟若真
　　如被移送人所辯其於案發當時已酒醉至完全不知發生何事之
　　狀況，則其又如何能夠完全憑己力為翻倒桌子、站立及跑離
　　等諸多動作舉止？顯見被移送人所辯已與事實相違，尚難憑
　　採。再參以卷附現場照片所示，該處為被害人童文乾所經營
　　斯時正在營業中之源味燉品屋，被移送人翻倒桌子2 張之際
    ，左後方處仍有客人在用餐，當可想見被移送人此舉對於在
    該源味燉品屋內用餐之客人已造成莫大驚嚇，亦會影響要前
    來消費之顧客的意願，是被移送人所為實已達到滋擾公司行
    號之程度甚明，而被移送人於警詢時亦陳述：（你是否知悉
    你所為之行為會影響店家營業之秩序？）是等語甚詳，益徵
    被移送人之行為已擾及社會安寧秩序，是其所為屬藉端滋擾
    公司行號，已臻明確。本院審酌被移送人行為之動機、手段
    、情節、目的、妨害社會秩序安寧，實非可取、其行為後之
    態度、兼衡其智識程度及家庭經濟狀況等一切情狀，裁定如
    主文所示之處罰。
四、依社會秩序維護法第46條第1 項、第68條第2 款，裁定如主
    文。
中　　華　　民　　國　　111 　年　　3 　　月　　31　　日
                  新竹簡易庭    法  官    楊惠芬
以上正本證明與原本無異。
如不服本裁定，應於裁定送達後5日內向本院提出抗告狀。
中　　華　　民　　國　　111 　年　　4 　　月　　7 　　日
              　　　　　　　　　書記官    李艷蓉
附錄處罰法條：
社會秩序維護法第68條：
有左列各款行為之一者，處三日以下拘留或新臺幣一萬二千元以
下罰鍰：
一、無正當理由，於公共場所、房屋近旁焚火而有危害安全之虞
    者。
二、藉端滋擾住戶、工廠、公司行號、公共場所或公眾得出入之
    場所者。
三、強買、強賣物品或強索財務者。